ACORDAO-COMPLETO-2383132

ACÓRDÃO DE RELAÇÃO

ACÓRDÃO DE RELAÇÃO 13886/2019 ATA 42/2019 - PRIMEIRA CÂMARA

Acórdão 13886/2019-TCU-Primeira Câmara
	Os Ministros do Tribunal de Contas da União ACORDAM, por unanimidade, com fundamento nos arts. 1º, inciso V, e 39, inciso I, da Lei 8.443/1992, c/c os arts. 1º, inciso VIII, 143, inciso II, 259, inciso I, e 260, § 5º, do Regimento Interno/TCU e no art. 7º, inciso II, da Resolução/TCU 206/2007, em considerar prejudicada a apreciação do mérito dos atos de admissão de pessoal a seguir relacionados, por perda de objeto, tendo em vista o exaurimento dos seus efeitos financeiros antes do respectivo processamento por esta Corte, em razão do desligamento do cargo a que se refere o ato, de acordo com os pareceres emitidos nos autos:
1. Processo TC-Processo 034.721/2019-3 (ATOS DE ADMISSÃO) 
	1.1. Interessados: Adilson Bezerra Barbosa (XXX.949.398-XX) ; Aldeir Pereira Costa (XXX.166.538-XX) ; Aparecida Anita da Silva Alves (XXX.693.738-XX) ; Cleber Braga de Campos (XXX.192.198-XX) ; Cleide Conceição Barbosa (XXX.771.718-XX) ; Cleide Maria Pena Silva (XXX.442.198-XX) ; Dulce Aparecida Mancio Apaz (XXX.149.188-XX) ; Eduardo Cesar Garcia (XXX.831.998-XX) ; Gerson Caetano de Souza (XXX.681.858-XX) ; Getulio Vargas Cavalcanti (XXX.288.979-XX) ; Goldemberg Candido da Silva (XXX.457.328-XX) ; Iderli Rodrigues Pinto de Faria (XXX.050.578-XX) ; Jose Daniel Pereira (XXX.911.158-XX) ; Jose Donizeti Machado (XXX.016.468-XX) ; Jose Miliano Bezerra (XXX.549.658-XX) ; Marcelo Ramos Pereira (XXX.636.668-XX) ; Maria Aparecida de Oliveira (XXX.333.888-XX) ; Maria Saraiva Santos Camargo (XXX.385.008-XX) ; Mariano Cosme de Lima (XXX.776.574-XX) ; Natalina Ester Leoncio da Silva Guedes (XXX.267.418-XX) .
	1.2. Órgão/Entidade: Empresa Brasileira de Correios e Telégrafos - ECT.
	1.3. Relator: Ministro-Substituto Marcos Bemquerer Costa.
	1.4. Representante do Ministério Público: Procuradora-Geral Cristina Machado da Costa e Silva.
	1.5. Unidade Técnica: Secretaria de Fiscalização de Pessoal (Sefip) .
	1.6. Representação legal: não há.
	1.7. Determinações/Recomendações/Orientações: não há.

Primeira Câmara

Adilson Bezerra Barbosa (XXX.949.398-XX); Aldeir Pereira Costa (XXX.166.538-XX); Aparecida Anita da Silva Alves (XXX.693.738-XX); Cleber Braga de Campos (XXX.192.198-XX); Cleide Conceição Barbosa (XXX.771.718-XX); Cleide Maria Pena Silva (XXX.442.198-XX); Dulce Aparecida Mancio Apaz (XXX.149.188-XX); Eduardo Cesar Garcia (XXX.831.998-XX); Gerson Caetano de Souza (XXX.681.858-XX); Getulio Vargas Cavalcanti (XXX.288.979-XX); Goldemberg Candido da Silva (XXX.457.328-XX); Iderli Rodrigues Pinto de Faria (XXX.050.578-XX); Jose Daniel Pereira (XXX.911.158-XX); Jose Donizeti Machado (XXX.016.468-XX); Jose Miliano Bezerra (XXX.549.658-XX); Marcelo Ramos Pereira (XXX.636.668-XX); Maria Aparecida de Oliveira (XXX.333.888-XX); Maria Saraiva Santos Camargo (XXX.385.008-XX); Mariano Cosme de Lima (XXX.776.574-XX); Natalina Ester Leoncio da Silva Guedes (XXX.267.418-XX).

MARCOS BEMQUERER

não há.

ATOS DE ADMISSÃO (ADS)

Secretaria de Fiscalização de Pessoal (Sefip).